【裁判字號】    99,易,441
【裁判日期】    990826
【裁判案由】    竊盜
【裁判全文】
臺灣雲林地方法院刑事判決               99年度易字第441號
公  訴  人  臺灣雲林地方法院檢察署檢察官
被      告  甲○○
上列被告因竊盜案件，經檢察官提起公訴（99年度偵字第3202號
），嗣因被告就被訴事實為有罪之陳述，經本院裁定適用簡式審
判程序審理，判決如下：
    主      文
甲○○犯攜帶兇器竊盜罪，處有期徒刑捌月，一字形螺絲起子壹
支沒收之；又犯攜帶兇器竊盜罪，處有期徒刑柒月，板手壹支沒
收之。應執行有期徒刑壹年，一字形螺絲起子及板手各壹支沒收
之。
壹、犯罪事實：
    甲○○意圖為自己不法之所有，分別為下列犯行：
    一於民國98年12月6 日3 時許，在嘉義縣太保市○○路○ 段
      62 號 之1 斜對面停車場，持其所有客觀上足對人之身體
      、安全構成威脅，具有危險性之兇器之一字形螺絲起子1
      支（未扣案），破壞和翰通運有限公司負責人丁○○所有
      車牌號碼400-GG號營業大貨車門鎖後，竊取車內E 通機（
      含儲值卡，序號：00000000BD520F0B06CA8504號) 1 臺及
      PAPAGO衛星導航機1 臺得手（價值約新臺幣7,600 元），
      嗣因甲○○不闇使用方式，即任意丟棄上開竊得之物。
    二嗣於99年1 月9 日20時許，復另行起意，在嘉義市○區○
      ○路籃球場旁，持其所有客觀上足對人之身體、安全構成
      威脅，具有危險性之兇器板手1 支（未扣案），以板手將
      丙○○所有、由乙○○管領之車牌號碼UR-8033 號自用小
      客車前、後號牌2 面螺絲卸下，竊取號牌2 面得手後，於
      99年1 月11日在嘉義市○道路邊將該2 面車牌換裝在其於
      99年1 月6 日竊取之鄭宗仁所有車牌號碼N2-2779 號自用
      小客車上（甲○○所涉竊取鄭宗仁之車號N2-2779 號自用
      小客車部分，業經臺灣嘉義地方法院於99年4 月26日以99
      年易字第168 號判處有期徒刑8 月確定）。
貳、認定犯罪事實所憑證據及理由：
  一按除簡式審判程序、簡易程序及第376 條第1 款、第2 款所
    列之罪之案件外，第一審應行合議審判，刑事訴訟法第284
    條之1 定有明文。本件被告甲○○所犯加重竊盜案件，係屬
    刑事訴訟法第376 條第2 款所列之罪之案件，依上開條文規
    定，第一審自毋庸行合議審判，先予敘明。
  二被告所犯刑法第321 條第1 項第3 款之罪，係死刑、無期徒
    刑、最輕本刑為3 年以上有期徒刑以外之罪，其於審理程序
    就前揭被訴事實為有罪之陳述，經告知簡式審判程序之旨，
    並聽取其與公訴人之意見後，本院裁定進行簡式審判程序，
    是本件之證據調查，依刑事訴訟法第273 條之2 規定，不受
    同法第159 條第1 項、第161 條之2 、第161 條之3 、第16
    3 條之1 及第164 條至第170 條規定之限制，合先敘明。
  二上開犯罪事實，業據證人即告訴人丁○○、乙○○及丙○○
    於警詢中指訴明確，並有失車- 唯讀案件基本資料、遠通電
    收股份有限公司99年4 月29日總發字第09900463號函及附件
    、收費站監視器翻拍照片及交通部臺灣區○道○○○路電子
    收費單一服務查詢交易明細表等件在卷可稽。被告就上開犯
    罪事實亦坦承不諱，核與相關證據均相符合，本件事證明確
    ，被告之犯行均堪認定。
、論罪科刑之理由：
 一 按「刑法第321 條第1 項第3 款之攜帶兇器竊盜罪，係以行
    為人攜帶兇器竊盜為其加重條件，此所謂兇器，其種類並無
    限制，凡客觀上足對人之生命、身體、安全構成威脅，具有
    危險性之兇器均屬之，且祇須行竊時攜帶此種具有危險性之
    兇器為已足，並不以攜帶之初有行兇之意圖為必要。螺絲起
    子為足以殺傷人生命、身體之器械，顯為具有危險性之兇器
    。」最高法院79年臺上字第5253號判例要旨可資參照。被告
    犯罪事實壹、一之竊盜犯行，係持一字形螺絲起子1 支所犯
    ，該螺絲起子長約23公分，前端為金屬製，犯罪事實壹、二
    之竊盜犯行則係持板手1 支所犯，板手長約16公分，為金屬
    製，業據被告供述明確，被告持以行竊之螺絲起子及板手足
    以對人之身體、安全構成威脅，均為兇器。故被告犯罪事實
    壹、一二之犯行，均係犯刑法刑法第321 條第1 項第3 款攜
    帶兇器竊盜罪。
  二被告所犯上開2 罪，犯意各別，行為各自獨立，應分論併罰
    之。
  三爰審酌被告有偽造文書、侵占、傷害及多次竊盜前科，有臺
    灣高等法院被告前案紀錄表1 份存卷可按，可認被告素行不
    端；被告為掩飾竊取車輛犯行，持兇器竊取被害人之車牌，
    復因好奇未使用過，而竊取E 通機及PAPAGO衛星導航機，造
    成被害人生活上之不便，顯見被告目無視法紀，尊重他人財
    產權觀念薄弱，亦嚴重影響社會治安，被告行竊過程平和，
    犯後態度尚佳，暨被告高職肄業，智識程度不高等一切情狀
    ，分別量處如主文所示之刑，並定其應執行之刑。
  四被告持以行竊之一字形螺絲起子及板手各1 支，係被告所有
    ，供其為竊盜犯行所用之物，業據被告供述在卷。被告雖供
    稱該螺絲起子及板手業已扣案，且經臺灣嘉義地方法院（下
    稱嘉義地院）另案宣告沒收。然卷內並無上開工具之扣押物
    品清單，又觀諸嘉義地院99年度易字第168 號、第201 號判
    決，上開工具並未經宣告沒收，被告之前揭供述，容有誤會
    。是被告持以行竊之一字形螺絲起子及板手各1 支雖未扣案
    ，然無證據證明業已滅失，爰依刑法第38條第1 項第2 款宣
    告沒收。
肆、適用之法律：
  一刑事訴訟法第284 條之1 、第273 條之1 第1 項、第299 條
    第1 項前段。
  二刑法第321 條第1 項第3 款、第38條第1 項第2 款、第51條
    第5 款。
本案經檢察官陳宏瑋到庭執行職務。
中    華    民    國    99    年    8     月    26    日
                  刑事第七庭    法  官  楊欣怡
以上正本證明與原本無異。
如不服本判決，應於收受判決後10日內向本院提出上訴書狀，並
應敘述具體理由；其未敘述上訴理由者，應於上訴期間屆滿後20
日內向本院補提理由書（均須按他造當事人之人數附繕本）。「
切勿逕送上級法院」。
                                書記官  王雪招
中    華    民    國    99    年    8     月    26    日
附錄論罪科刑法條：
中華民國刑法第321條
犯竊盜罪而有左列情形之一者，處6 月以上、5 年以下有期徒刑
：
一、於夜間侵入住宅或有人居住之建築物、船艦或隱匿其內而犯
    之者。
二、毀越門扇、牆垣或其他安全設備而犯之者。
三、攜帶兇器而犯之者。
四、結夥三人以上而犯之者。
五、乘火災、水災或其他災害之際而犯之者。
六、在車站或埠頭而犯之者。
前項之未遂犯罰之。

司法院資訊處製作；財團法人民間司法改革基金會備份。
